【裁判字號】    89,易,584
【裁判日期】    890802
【裁判案由】    傷害等
【裁判全文】
臺灣彰化地方法院刑事判決                          八十九年度易字第五八四號
    公  訴  人  臺灣彰化地方法院檢察署檢察官己○○
    被      告  王原國
    （即乙○○）
                王原興
    （即丙○○）
                甲○○
                戊○○
                丁○○
    右  三  人
    選任辯護人  吳天富律師
右列被告等因傷害案件，經檢察官提起公訴 (八十九年度偵字第二三一七號)，本院
判決如左：
    主  文
王原國共同傷害人之身體，處拘役參拾日，如易科罰金，以參佰元折算壹日；又共同
毀壞他人之物足以生損害於他人，處拘役拾日，如易科罰金，以參百佰元折算壹日；
應執行拘役參拾伍日，如易科罰金，以參佰元折算壹日。
王原興共同傷害人之身體，處拘役參拾日，如易科罰金，以參佰元折算壹日；又共同
毀壞他人之物足以生損害於他人，處拘役拾日，如易科罰金，以參佰元折算壹日；應
執行拘役參拾伍日，如易科罰金，以參佰元折算壹日。
甲○○共同傷害人之身體，處拘役參拾日，如易科罰金，以參佰元折算壹日。
戊○○共同傷害人之身體，處拘役貳拾日，如易科罰金，以參佰元折算壹日；又毀壞
他人之物足以生損害於他人，處拘役拾日，如易科罰金，以參佰元折算壹日；應執行
拘役貳拾伍日，如易科罰金，以參佰元折算壹日。
丁○○共同傷害人之身體，處拘役貳拾日，如易科罰金，以參佰元折算壹日。
    事  實
一、甲○○與戊○○係夫妻，丁○○係其二人之子，平時其三人均在彰化縣鹿港鎮○○路天后宮廣場擺設攤位賣茯苓糕，甲○○係王原興及王原國二兄弟之伯父，惟
    二家人素有嫌隙，少有往來，王原興與王原國二人於民國八十九年二月九日十六
    時許，亦前往該處擺設攤位賣茯苓糕，生意相互競爭而引起爭執，因而引起戊○○之不悅，戊○○竟基於毀損之故意，將王原興兄弟載運茯苓糕之推車推倒，旋
    王原國、王原興及戊○○、甲○○、丁○○，雙方均各基於共同犯意之聯絡及傷
    害之犯意，互為拉扯、毆打，其間王原國、王原興亦基於共同毀損之未必故意，
    推倒對方攤位，致戊○○、甲○○、丁○○之茯苓糕翻覆毀損，並致甲○○受有
    右眼臉瘀傷三乘四公分、右臉裂傷一公分之傷害；戊○○受有左眼臉擦傷零點五
    乘二公分、頸部挫傷四乘六公分之傷害；王原國受有左腳小腿處有二乘二平方公
    分擦傷、右頸有二點五乘零點三平方公分擦傷、左頸有兩條三乘零點五平方公分
    擦傷、右背肩處有一成乘一平方公分擦傷瘀血之傷害；王原興受有右臉頰處有三
    乘零點五平方分、右手無名指有三乘零點五平方公分擦傷之傷害。
二、案經甲○○、戊○○、王原興及王原國訴由彰化縣警察局鹿港分局報告臺灣彰化
    地方法院檢察署檢察官偵查起訴。
    理  由
一、訊據被告王原國、王原興、甲○○、丁○○對於上開爭打架之事實於本院審理中
    坦承不諱（本院八十九年五月三十一日訊問筆錄），惟被告王原國另辯稱: 攤位
    是打架時推倒，並非伊故意推倒；及被告戊○○辯稱: 伊未打人，對方將木板踢
    走時自己被木板打到等云云。經查，被告王原國於警訊及偵查中指陳：被告戊○○將渠攤位推倒，並拿作生意用之木板打伊背後，被告甲○○打其頭臉，被告丁○○亦用拳頭打伊等語明確，並在背肩、頸部、小腿受有上揭傷害，有診斷證明
    書一紙在卷，況被告戊○○業於偵查中自承有持木板打被告王原國，再衡情被告
    王原興若將木板踢走，何以會致自己之背部反被木板打到，殊不符常情，是被告
    戊○○所辯伊未持木板打人一節，尚難採信；又雙方攤位毗鄰，被告王原國、王
    原興對於在攤位旁拉扯、鬥毆易波及被告甲○○之攤位，及致該攤位翻覆之事實
    顯有認識，且既見自己之攤位已遭被告戊○○推倒，是對方之攤位果翻覆亦不違
    渠本意，竟不惜該攤位之翻覆令其內之茯苓糕毀損而繼續拉扯、鬥毆，故縱渠未
    有直接毀損茯苓糕之故意，顯亦有未必之故意，依刑法第十三條第二項之規定，
 仍以故意論；此外另有被告甲○○、戊○○、王原興之驗傷診斷書三紙在卷可資
    佐證，被告等之犯行應堪認定。被告戊○○雖另於偵查及本院審理中提出診斷證
    明書，指稱伊因此傷害案件亦受有右膝側韌帶拉傷及右脛骨骨折，惟此診斷證明
    書係八十九年二月十日、六月二十七日所驗得，惟同年月九日（即案發當日）所
    製之診斷證明書全無此記載，甚而並無何紅腫抑或病人主訴疼痛之記述，另觀其
    於警訊筆錄亦僅記載其走路有點跛，故難以認定被告戊○○所受之該傷害確為當
    日受被告王原國、王原興毆打所致，公訴人不為此認定，本院亦難為此認定；又
    被告甲○○復於本院審理中提出其於八十九年五月二十四日及七月十四日所製之
    診斷證明書各一紙，其中有頸椎證候群之記載，惟此診斷證明書不但距案發之二
    月九日業已經月，且診斷證明書亦載明: 係病患主訴頸部撞擊，故是否該傷害為
    本件傷害案件所致，亦甚疑問，難認確為被告王原國、王原興毆打所致。再者，
    被告甲○○、戊○○、丁○○雖聲請傳訊證人林瑞宗、曾秋芬到庭證述被告甲○○、戊○○、丁○○並無反擊之情，惟本院認依現有之證據業足資認定事實，且
    證人多因與被告等雙方交情之厚薄，致其證詞偏頗，本院認無傳訊必要，均併此
    敘明。
二、核被告甲○○、丁○○所為，係犯刑法第二百七十七條第一項之傷害罪。被告戊○○、王原興及王原國等所為，除係犯刑法第二百七十七條第一項之傷害罪外，
    並犯刑法第三百五十四條之毀損罪。被告甲○○、戊○○、丁○○三人間及王原
    國及王原興二人間就上開傷害犯行，及王原國及王原興就毀損之犯行間，有犯意
    聯絡及行為分擔，均應以共同正犯論處。被告戊○○及被告王原興、王原國所犯
    上開傷害罪及毀損罪間，犯意各別，行為互殊，應分論併罰之。爰酌被告等犯罪
    之動機、目的、手段、所生之危害、彼此互為親族血緣甚近及犯罪後尚能坦承犯
    行之態度等一切情狀，分別量處如主文所示之刑，並諭知易科罰金之折算標準，
    及就被告王原國、王原興、戊○○部分定其應執行之刑，以示懲儆。
據上論斷，應依刑事訴訟法第二百九十九條第一項前段，刑法第二十八條、第二百七
十七條第一項、第三百五十四條、第四十一條、第五十一條第六款，罰金罰鍰提高標
準條例第一條前段、第二條，判決如主文。
本案經檢察官林映姿到庭執行職務。
中     華     民     國    八十九    年      八      月       二        日
                                臺灣彰化地方法院刑事第一庭
                                    法      官  吳俊螢
右正本證明與原本無異。
如不服本判決，應於送達後十日內向本院提出上訴狀(須附繕本)。
告訴人或被害人對於判決如有不服具備理由請求檢察官上訴者，其上訴期間之計算係
以檢察官收受判決正本之日期為準。
                                    法院書記官  莊素美
中     華     民     國    八十九    年      八      月       八        日
刑法第二百七十七條
傷害人之身體或健康者，處三年以下有期徒刑，拘役或一千元以下罰金。
犯前項之罪，因而致人於死者，處無期徒刑或七年以上有期徒刑，致重傷者，處三年
以上，十年以下有期徒刑。
刑法第三百五十四條
毀棄、損壞前二條以外之他人之物或致令不堪用，足以生損害於公眾或他人者，處二
年以下有期徒刑、拘役或五百元以下罰金。


司法院資訊處製作；財團法人民間司法改革基金會備份。
